臺灣高等法院高雄分院刑事裁定
111年度抗字第57號
抗  告  人  
即  受刑人  呂暐  



上列抗告人因聲請定其應執行刑案件，不服臺灣高雄地方法院中
華民國111 年1月28日裁定（111 年度聲字第116號），提起抗告
，本院裁定如下：
    主  文
抗告駁回。
    理  由
一、本件原裁定的內容主要為：抗告人即受刑人呂暐（下稱受刑
    人）因妨害自由等數罪，先後判決確定如附表所示之刑，經
    受刑人依刑法第50條第2 項規定向檢察官為請求後，由檢察
    官聲請定其應執行之刑，經原審審核後，認符合定執行刑之
    要件，於考量：「受刑人所犯各罪之罪名、時間、手法，及
    其就本案聲請定應執行刑表示之意見（見原審卷第21頁），
    依各罪之罪質及犯罪所生之危害」等情狀後，就附表所示案
    件定其應執行刑為有期徒刑11月。
二、本件抗告的內容主要為：受刑人因在監執行，導致原本應由
    受刑人所擔負的養育幼子責任，變成讓受刑人的母親操勞，
    日前受刑人母親前來會客，感覺其面容日益衰老、咬牙苦撐
    。受刑人是單親家庭，且目前正當30而立之年，希望能給予
    受刑人易科罰金的機會。
三、數罪併罰，有二裁判以上者，依第51條之規定，定其應執行
    之刑；宣告多數有期徒刑者，於各刑中之最長期以上，各刑
    合併之刑期以下，定其刑期。但不得逾30年，刑法第53條、
    第51條第5 款分別有明文規定。再者，犯罪行為人因數罪併
    罰而予以定其應執行之刑，乃是出於刑罰經濟與責罰相當的
    考量，並不是要給予犯罪行為人不當的利益，屬於一種特別
    的量刑過程，相較於刑法第57條所規定科刑時應審酌之事項
    ，是對於一般犯罪行為的裁量，定應執行刑則是對於犯罪行
    為人本身及其所犯各罪的總體檢視，應兼衡罪責相當及特別
    預防等刑罰目的，綜合考量行為人的人格及各罪間的關係，
    具體審酌各罪侵害法益之異同、對侵害法益的加重效應及時
    間、空間的密接程度，注意維持輕重罪間刑罰體系的平衡，
    並宜注意刑罰邊際效應隨刑期而遞減及行為人所生痛苦程度
    隨刑期而遞增等情形，同時考量行為人復歸社會的可能性，
    在量刑權所受到的法律拘束性原則下，依刑法第51條第5 至
    7 款所規定的限制加重原則，作為定刑裁量的外部界限，並
    同時以法秩序理念規範的比例原則、平等原則、責罰相當原
    則、重複評價禁止原則等，作為定刑裁量的內部界限，而使
    定執行刑的結果能夠輕重得宜，罰當其責。
四、經查：
　㈠受刑人因犯如附表編號1、2所示之罪，經法院分別判處如附
    表各該編號所示之刑，並均已確定在案（詳細情形如附表所
    載），此有上述案件的刑事判決書及臺灣高等法院被告前案
    紀錄表在卷可證。而原審法院為附表所示案件犯罪事實最後
    判決的法院，且附表所示案件，都是於最先判決確定之附表
    編號1 所示案件確定前所犯，故原審依據檢察官聲請而就附
    表所示案件定其應執行刑，並無違誤。
　㈡依上述法律規定，本件所定應執行之刑，應在附表所示各罪
    最長刑期即有期徒刑9月（附表編號1部分）以上，如附表所
    示各罪宣告刑之總和即有期徒刑1年以下定之，即不得逾越
    刑法第51條第5 款所規定的法律外部界限。故原審所定有期
    徒刑11月之應執行刑，並無逾越前述外部界限的情形，且依
    據前述原審定執行刑時所審酌的事項，原審也已經充分考量
    上述說明所示應注意的各項情狀。
　㈢受刑人雖以前述主張提起抗告，但受刑人所犯2罪中，關於附
    表編號1部分，其經判決確定之有期徒刑9月的宣告刑，依照
    刑法第41條第1項規定，原本就不得易科罰金，自不因本件
    定執行刑而受影響；至於附表編號2部分，原本雖得易科罰
    金，但本件是在受刑人已經瞭解「附表編號2部分，若與不
    得易科罰金之附表編號1部分併合處罰，將不得易科罰金」
    的情形下，依刑法第50條第2 項規定請求檢察官向法院聲請
    合併定應執行刑，此有受刑人於民國111 年1 月7日所提出
    的「是否同意聲請定執行刑調查表」可以證明（見原審卷第
    21頁），基於維持法的安定性及訴訟程序的確實性等考量，
    受刑人並無從撤回上述請求。此外，依據上述刑法第51條第
    5 款規定，本件所定應執行之刑，應在附表所示各罪最長刑
    期即有期徒刑9月以上定之，已如前述，自無從於定執行刑
    時，另定有期徒刑6月以下此一得易科罰金之刑度。從而，
    抗告意旨所為主張，顯已超出法律明文規定的限制；且原審
    所為裁量結果並無逾越法定界限的情形，結論亦屬妥適。故
    受刑人以前述主張提起抗告，並無理由，應予駁回。
五、依刑事訴訟法第412 條，裁定如主文。　　
中　　華　　民　　國　　111 　年　　3 　　月　　10　　日
                  刑事第四庭    審判長法  官  黃建榮
                                      法  官  李嘉興
                                      法  官  陳君杰　　
以上正本證明與原本無異。
不得再抗告。
中　　華　　民　　國　　111 　年　　3 　　月　　10　　日
　　　　　　　　　　　　　　　　　　　書記官　吳璧娟　　
附表：
編號 罪名 犯罪日期 宣告刑 最後事實審 判決日期 確定日期 1 攜帶兇器竊盜罪 109年 6月22日 有期徒刑9月 臺灣高雄地方法院109年度審易字第1681號 110 年 1月26日 110 年 3月10日 2 恐嚇危害安全罪 109年 12月30日 有期徒刑3月，如易科罰金，以新臺幣1000元折算1日 臺灣高雄地方法院110年度易字第142號 110 年 10月27日 110 年 12月1日